最高法院民事裁定            一○○年度台上字第二一二○號
上  訴  人  陳佳德
            陳楊由
            高意雯
            陳勇全
            陳美吟
            陳相賓
共      同
訴訟代理人  張清雄律師
被 上訴 人  鼓山工業股份有限公司
法定代理人  陳洸華
訴訟代理人  李昌明律師
上列當事人間請求給付股利事件，上訴人對於中華民國一○○年
九月七日台灣高等法院高雄分院第二審判決（一○○年度上字第
九一號），提起上訴，本院裁定如下：
    主  文
上訴駁回。
第三審訴訟費用由上訴人負擔。
    理  由
按上訴第三審法院，非以原判決違背法令為理由，不得為之。又
提起上訴，上訴狀內應記載上訴理由，表明原判決所違背之法令
及其具體內容，暨依訴訟資料合於該違背法令之具體事實，其依
民事訴訟法第四百六十九條之一規定提起上訴者，並應具體敘述
為從事法之續造、確保裁判之一致性或其他所涉及之法律見解具
有原則上重要性之理由。同法第四百六十七條、第四百七十條第
二項分別定有明文。而依同法第四百六十八條規定，判決不適用
法規或適用不當者，為違背法令；依同法第四百六十九條規定，
判決有該條所列各款情形之一者，為當然違背法令。是當事人提
起上訴，如以同法第四百六十九條所列各款情形為理由時，其上
訴狀或理由書應表明該判決有合於各該條款規定情形之具體內容
，及係依何訴訟資料合於該違背法令之具體事實。如依同法第四
百六十八條規定，以原判決有不適用法規或適用法規不當為理由
時，其上訴狀或理由書應表明該判決所違背之法令條項，或有關
判例、解釋字號，或成文法以外之習慣或法理等及其具體內容，
暨係依何訴訟資料合於該違背法令之具體事實，並具體敘述為從
事法之續造、確保裁判之一致性或其他所涉及之法律見解具有原
則上重要性之理由。上訴狀或理由書如未依上述方法表明，或其
所表明者與上開法條規定不合時，即難認為已合法表明上訴理由
，其上訴自非合法。本件上訴人對於原判決提起上訴，雖以該判
決違背法令為由，惟核其上訴理由狀所載內容，係就原審取捨證
據、認定事實之職權行使，所為：被上訴人為家族公司，係由三
房系之股東各派代表，依盈餘多寡決定實際發放股利之金額，此
金額與被上訴人向稅捐稽徵機關申報盈餘分配之金額，容或不符
。然審酌上訴人九十五、九十七、九十八年度之實際分受配股利
雖少於申報金額，但九十三、九十四、九十六年度受分配之股利
則超逾申報金額。股東於上述六年之實際受配股利，相較於申報
金額，超逾或不足間雜，惟合計自九十一年至九十八年實際受配
之股利仍超過申報之金額等各情。被上訴人辯稱伊公司係採截長
補短方式發放股利，無上訴人所稱短少發放股利之情形，尚非子
虛。乃上訴人又未能另舉證證明被上訴人有短少發放股利之事實
，其等依股東盈餘分派請求權及民法第二百二十七條規定，請求
被上訴人給付所指短少發放之股利，即屬不應准許等論斷，指摘
其為不當。並就原審所為論斷，泛言論斷矛盾、違法，而非表明
該判決所違背之法令及其具體內容，暨依訴訟資料合於該違背法
令之具體事實，並具體敘述為從事法之續造、確保裁判之一致性
或其他所涉及之法律見解具有原則上重要性之理由，難認其已合
法表明上訴理由。依首揭說明，應認其上訴為不合法。
據上論結，本件上訴為不合法。依民事訴訟法第四百八十一條、
第四百四十四條第一項、第九十五條、第七十八條，裁定如主文
。
中    華    民    國  一○○  年   十二   月    八    日
                      最高法院民事第六庭
                          審判長法官  陳  淑  敏  
                                法官  吳  麗  女  
                                法官  簡  清  忠  
                                法官  王  仁  貴  
                                法官  陳  玉  完  
本件正本證明與原本無異
                                      書  記  官  
中    華    民    國  一○○  年   十二   月   二十   日
                                                     m